【裁判字號】    88,易,5278
【裁判日期】    890411
【裁判案由】    恐嚇
【裁判全文】
臺灣高雄地方法院刑事判決                        八十八年度易字第五二七八號
    公  訴  人  臺灣高雄地方法院檢察署檢察官
    被      告  丙○○
右列被告因恐嚇案件，經檢察官提起公訴（八十八年度偵字第二三二二七號），本院
判決如左：
    主  文
丙○○無罪。
    理  由
一、公訴意旨略以：被告丙○○之妹黃寶雲因與甲○○之佛教蓮社間就佈施金錢有糾
    紛，甲○○未予處理，引起丙○○之不滿，於民國八十八年七月二十二日十時許
    ，前往高雄縣美濃鎮○○路一０三號佛教蓮社欲找甲○○解決此事，適甲○○前
    往臺中不在，丙○○與該佛教蓮社之人洽談後，竟對甲○○之徒弟宋菀甄恐嚇稱
    ：「叫妳師父小心點，到時侯要剁他一手一腳」之加害甲○○身體之事等語後離
    去，宋菀甄即聯絡甲○○並告知此情，致甲○○心生畏懼而生損害於其身體之安
    全。因認被告丙○○涉犯刑法第三百零五條之罪嫌等語。
二、公訴人認被告丙○○涉犯右開犯罪，係以右揭事實已據告訴人甲○○於警訊中指
  訴綦詳，核與證人即當時在場之人宋菀甄所證述之情節相符等情，以為論據。訊
    據被告丙○○堅詞否認有何恐嚇犯行，辯稱：因甲○○積欠其妹妹黃寶雲之金錢
    ，卻未加以處理，才前往該處欲找甲○○商談此事，因甲○○不在，其與同去之
    人即離開，並未恐嚇任何人等語。
三、按犯罪事實應依證據認定之，無證據不得推定其犯罪事實；又不能證明被告犯罪
    ，應諭知無罪之判決。刑事訴訟法第一百五十四條及第三百零一條分別定有明文
    。
四、公訴人以告訴人甲○○於警訊時之指述及證人即當時在場之人宋菀甄之證述認定
    被告涉犯刑法第三百零五條之恐嚇罪嫌，固非全然無據；惟查，告訴人於本院庭
    訊時供稱：八十八年七月二十二日被告到高雄縣美濃鎮找我時，我人在台中，一
    直到晚上六、七點左右才回到美濃，我是聽宋菀甄說丙○○有來恐嚇才知道此事
    等語（見本院八十九年七月二十九日訊問筆錄）明確，則告訴人甲○○於警訊時
    所為之指訴，因係自他人處轉述聽聞，並未親眼目睹及親耳聽聞被告確有恐嚇之
    事實，自難為不利被告之認定；次查，證人即當時在場之人宋菀甄雖證稱：八十
    八年七月二十二日被告曾到美濃鎮○○路一０三號找甲○○，口裏一直罵說叫我
    師父（即告訴人甲○○）小心點，到時候要剁他一手一腳等語後，就開車離開了
    （見本院八十九年二月二十九日訊問筆錄）等情，惟於同日庭訊時亦證稱：當日
    被告並未進到廟裏，我也沒有叫人來與被告講話，也沒有打電話給告訴人之妻乙○○○，我親眼看到他開車離開，中間並沒有任何人再出現過等語（見本院八十
    九年二月二十九日訊問筆錄），然證人宋菀甄於警訊時卻係稱：丙○○到達時，
    屋內當時有甲○○之妻子乙○○○在場（見宋菀甄八十八年七月二十二日警訊筆
    錄）等語，證人宋菀甄就當時究既尚有何人在場，其於警訊與本院庭訊時所為之
    陳述不一，顯有瑕疵；而另一證人即告訴人之妻乙○○○到院係證稱：在八十八
    年七月二十二日十時許，被告到高雄縣美濃鎮福美福一０三號，當時只有宋菀甄
    在家，我不在場，被告罵師父（指告訴人甲○○）又恐嚇宋菀甄，宋菀甄打電話
    給我，我就過去，被告很大聲，說要我師父小心點，要剁他（指告訴人甲○○）
    一手一腳，又說我是妖精等語（見本院八十九年二月一日訊問筆錄），依證人乙○○○所述，乙○○○係在接獲宋菀甄之電話後，才趕至美濃鎮○○路一０三號
    處，非惟與證人宋菀甄於本院庭訊時所為之陳述相左，亦與證人宋菀甄於警訊時
    所述被告到達時屋內尚有乙○○○在場等語，不相適合，均有重大瑕疵；證人宋
    菀甄及乙○○○之證詞既均存有重大瑕疵，參以告訴人與被告間存在有因寺廟佈
    施事宜之財務糾紛，而證人宋菀甄為告訴人之弟子，證人乙○○○又為告訴人之
    妻，渠等之證詞亦難免因情誼有所偏袒，尚難做為不利被告認定之論據。公訴人
    所舉之證據尚無法證明被告犯罪。此外，復查無其他積極證據足認被告有公訴人
    所指之犯行存在，不能證明被告犯罪，依法應為無罪之諭知。
據上論斷，應依刑事訴訟第三百零一條第一項，判決如主文。
本案經檢察官郭武義到庭執行職務。
中    華    民    國    八十九    年      四      月      十一        日
                                  臺灣高雄地方法院刑事第六庭
                                      法  官  李怡諄
右正本證明與原本無異。
如不服本判決，應於判決送達後十日內，向本院提出上訴狀。
                                      書記官  羅榮全
中    華    民    國      八十九      年      四      月      十一      日


司法院資訊處製作；財團法人民間司法改革基金會備份。
